【裁判字號】    89,簡上,100
【裁判日期】    891226
【裁判案由】    違反毒品危害防制條例
【裁判全文】
臺灣新竹地方法院刑事判決                        八十九年度簡上字第一００號
    上  訴  人  臺灣新竹地方法院檢察署檢察官
    被      告  甲○○
右列上訴人因被告違反毒品危害防制條例案件，不服本院竹北簡易庭於中華民國八十
九年九月二十六日以八十九年度竹北簡字第三一三號所為之第一審簡易判決（聲請案
號為八十九年度毒偵緝字第一九六號）而提起上訴，並移送併案審理（八十九年度毒
偵字第二六一二號），本院管轄第二審之合議庭判決如左：
    主  文
原判決撤銷。
甲○○連續施用第二級毒品，處有期徒刑陸月，如易科罰金，以參佰元折算壹日。扣
案之安非他命殘渣袋貳包、安非他命壹包（毛重零點三公克），均沒收銷燬之；另扣
案之吸食器壹組（保管字號：八十九年度保管字第五二八二號）沒收。
    事  實
一、甲○○曾於八十八年間因施用第二級毒品安非他命案件，經臺灣桃園地方法院檢
    察署檢察官聲請臺灣桃園地方法院以八十八年度毒聲字第六０二二號裁定送觀察
    、勒戒後，認無繼續施用毒品傾向，而由臺灣桃園地方法院檢察署檢察官於八十
    八年十月三十日以八十八年度毒偵字第八０九號為不起訴處分確定在案。竟仍不
    知悔改，於前開不起訴處分確定後之五年內，復另基於施用第二級毒品安非他命
    之概括犯意，自八十九年一月二十七日起至八十九年八月三日凌晨四時止，在新
    竹縣湖口鄉○○路一八０巷一號七樓、桃園縣中壢市○○路近的工地等地，連續
    施用第二級毒品安非他命多次。嗣分別於八十九年一月二十七日下午五時五十分
    許，在新竹縣湖口鄉○○路一八０巷一號七樓為警查獲，並扣得安非他命殘渣袋
    二包，另於八十九年八月三日上午十時許，在桃園縣中壢市○○路六十二巷口前
    為警查獲，並扣得安非他命壹包（毛重０．３公克）及吸食器一組。旋其再經臺
    灣新竹地方法院檢察署檢察官聲請，經本院以八十九年度毒聲字第九三二號裁定
    送觀察、勒戒後，認有繼續施用毒品傾向，經依本院八十九年度毒聲字第二三七
    五號裁定送臺灣新竹戒治所強制戒治中。
二、案經新竹縣警察局竹北分局報請臺灣新竹地方法院檢察署檢察官偵查起訴及桃園
    縣警察局中壢分局報請臺灣桃園地方法院檢察署檢察官呈請臺灣高等法院檢察署
    檢察長令移臺灣新竹地方法院檢察署檢察官偵查移送併案審理。
    理  由
一、訊據被告甲○○對於右揭時地連續施用安非他命之事實，業已於本院審理時坦承
    不諱，且有扣案之安非他命殘渣袋二包、安非他命一包（毛重０．３公克）及吸
    食器一組可資佐證，又被告為警查獲時，經採尿送驗結果，呈第二級毒品安非他
    命之陽性反應，分別有姓名代號對照表、新竹縣衛生局八十九年二月一日竹縣衛
    六字第890333號尿液檢驗單、法務部調查局八十九年三月十四日（89）
    （一）字第89016387號檢驗通知書（見臺灣新竹地方法院檢察署八十九年度毒偵
    字第四一九號偵查卷宗《下稱第四一九號卷》第二十七、二十八、三十二頁），
    及姓名代號對照表、桃園縣衛生局８９年８月２１日不法藥物尿液檢定書（見前
    述檢察署八十九年毒偵字第二二一四號偵查卷宗第十、十一頁）各一紙附卷足憑
    。
二、按犯毒品危害防制條例第十條之罪者，檢察官應先將被告送勒戒處所觀察、勒戒
    ，其期間不得逾一個月；經觀察、勒戒後，無繼續施用毒品之傾向者，應由檢察
    官為不起訴之處分；依前項規定為不起訴之處分後，五年內再犯第十條之罪，經
    觀察、勒戒後，認有繼續施用毒品傾向者，不適用前項規定；同條例第二十條第
    一項、第二項前段、第三項分別定有明文。被告曾於八十八年間因施用毒品案件
    ，經臺灣桃園地方法院檢察署檢察官聲請臺灣桃園地方法院以八十八年度毒聲字
    第六０二二號裁定送觀察、勒戒後，認無繼續施用毒品傾向，而由臺灣桃園地方
    法院檢察署檢察官於八十八年十月三十日以八十八年度毒偵字第八０九號為不起
    訴處分確定在案，有臺灣新竹地方法院檢察署刑案資料查註紀錄表一份在卷可稽
    。其於五年內再犯毒品危害防制條例第十條之罪，本院以八十九年度毒聲字第九
    三二號裁定再送臺灣新竹看守所附設勒戒處所觀察、勒戒後，認有繼續施用毒品
    傾向，有本院八十九年度毒聲字第九三二號裁定（見四一九號卷第三十九頁）、
    臺灣新竹看守所於八十九年八月二十八日出具之竹所總字第１８８５號函所附證
    明書一份（見八十九年度毒偵緝字第一九六號偵查卷宗第二十七頁以下）附卷可
    參。足認被告上開自白與事實相符，本案事證已臻明確，被告施用安非他命犯行
    堪予認定，自應依法論罪科刑。
三、核被告所為，係犯毒品危害防制條例第十條第二項之施用第二級毒品罪。被告持
    有第二級毒品之低度行為為施用第二級毒品之高度行為所吸收，均不另論罪。其
    先後多次施用第二級毒品犯行，時間緊接，觸犯構成要件相同之罪名，顯係基於
    概括之犯意反覆為之，為連續犯，依刑法第五十六條規定論以一罪，並加重其刑
    。至被告八十九年一月二十八日上午六時許往前回溯九十六小時內之某時後之施
    用毒品安非他命行為（即包括移送併案審理部分），雖未據起訴，惟與聲請簡易
    判決處行書所載犯罪事實，有連續犯之裁判上一罪關係，為起訴效力所及，本院
    自應一併加以審理。
四、原審以被告罪證明確，予以論科固非無見，惟被告除原審所認定於八十九年一月
    二十八日上午六時許往前回溯九十六小時內之某時施用安非他命外，尚施用安非
    他命直至八十九年八月三日凌晨四時為止（即包括檢察官以八十九年度毒偵字第
    二六一二號所移送併案審理部分），此部份與原審所認定之事實有連續犯裁判上
    一罪關係，業如前述，為原審所不及審酌，自有未洽，檢察官上訴指摘原審未及
    審酌被告尚有於八十九年八月三日凌晨四時施用毒品之犯行為有理由，自應由本
    院予以撤銷改判。爰審酌被告前已因施用毒品案件，經不起訴處分，又再度施用
足以導致精神障礙及生命危險之成癮性毒品，經施以觀察勒戒仍無法使其戒斷毒
    癮，足見其缺乏拒用毒品之決心及悔改之意，兼以施用毒品所生危害以自戕健康
    為主，及其施用期間長短，事後尚能坦承犯行，態度尚佳等一切情狀，量處如主
    文所示之刑，並諭知易科罰金之折算標準，以資懲儆。此外，扣案之安非他命殘
    渣袋二包（八十九年度保管字第０２４１號，扣押物品清單見第四一九號卷第十
    七頁），因與安非他命殘渣已無法析離，屬違禁物，不論是否被告所有，仍應依
    毒品危害防制條例第十八條第一項前段之規定沒收銷燬。至扣案之安非他命一包
    （毛重０．３公克）（八十九年度安保管字第１５６１號，扣押物品清單見八十
    九年度毒偵字第四二九五號偵查卷宗《下稱第四二九五號卷》第十九頁），為被
    告所有，且屬第二級毒品，亦應依前開法條，宣告沒收銷毀之。另扣案之吸食器
    一組（八十九年度保管字第５２８２號，扣押物品清單見第四二九五號卷第二十
    頁），為被告所有供施用安非他命所用之物，業經被告自承在卷，應依刑法第三
    十八條第一項第二款規定，宣告沒收。至另扣案之吸食器一組（八十九年度保管
    字第０２４１號，扣押物品清單見第四一九號卷第十七頁），被告否認為其所有
    ，亦無證據證明係被告所有並供本件犯罪所用，爰不依法宣告沒收。
據上論斷，應依刑事訴訟法第四百五十五條之一第一項、第三項、第三百六十九條第
一項前段、第三百六十四條、第二百九十九條第一項前段，毒品危害防制條例第十條
第二項、第十八條第一項前段，刑法第十一條前段、第五十六條、第四十一條、第三
十八條第一項第二款，罰金罰鍰提高標準條例第二條，判決如主文。
本案經檢察官林李嘉到庭執行職務。
中      華      民      國    八十九    年     十二     月    二十六    日
                                    臺灣新竹地方法院刑事第一庭
                                        審判長  法  官  賴  淑  敏
                                                法  官  汪  銘  欽
                                                法  官  馮  俊  郎
右正本證明與原本無異。
不得上訴。
                                                書記官  謝  國  聖
中      華      民      國    八十九    年     十二     月    二十六    日
附錄本案論罪科刑實體法條文：
毒品危害防制條例第十條第二項
施用第二級毒品者，處三年以下有期徒刑。


司法院資訊處製作；財團法人民間司法改革基金會備份。
